臺灣臺中地方法院民事判決　九十三年度訴字第二二七三號
　　原　　　告　裕光照明有限公司
　　法定代理人　甲○○
　　被　　　告　乙○○
右當事人間請求給付票款等事件，本院於民國九十三年十二月九日言詞辯論終結，判
決如左：
    主      文
被告乙○○應給付原告新臺幣伍拾玖萬伍仟陸佰肆拾柒元，及其中新臺幣壹拾貳萬伍
仟零捌拾捌元自民國九十二年十二月十二日起，其中新臺幣貳拾陸萬貳仟捌佰陸拾肆
元自民國九十三年六月八日起，其中新臺幣壹拾壹萬壹仟柒佰貳拾伍元自民國九十二
年十二月十五日起，其中新臺幣玖萬伍仟玖佰柒拾元自民國九十二年十二月十二日起
，均至清償日止，按週年利率百分之六計算之利息。
被告宋文記應給付原告新臺幣捌拾參萬柒仟零柒拾肆元，及自民國九十三年十一月九
日起至清償日止，按週年利率百分之五計算之利息。
訴訟費用由被告乙○○負擔百分之四十二，餘由被告宋文記負擔。
本判決第二項原告勝訴部分，於原告以新台幣貳拾柒萬玖仟元為被告宋文記供擔保後
，得假執行。
原告其餘假執行之聲請駁回。
    事實及理由
甲、程序方面
壹、按關於財產權之訴訟，其標的之金額或價額在新台幣五十萬元以下者，固應適用
    簡易程序。然以一訴主張數項標的者，其中有屬於民事訴訟法第四百二十七條第
    一項之訴，部分屬於同條第二項之訴，其價額合併計算結果，已逾民事訴訟法第
    四百二十七條第一項所定之數額，自應適用通常訴訟程序（司法院第十九期司法
    業務研究會研討結論、司法院第十七期司法業務研究會研討結論可供參考）。查
    本件原告請求被告給付票款部分，係本於票據有所請求而涉訟，屬於民事訴訟法
    第四百二十七條第二項之訴，然因與原告請求買賣貨款部分價額合併計算結果，
    已逾前開數額，則本件自應適用通常訴訟程序，合先敘明。
貳、次按言詞辯論期日，當事人之一造不到場者，得依到場當事人之聲請，由其一造
    辯論而為判決，民事訴訟法第三百八十五條第一項前段定有明文。查被告均經合
    法通知，而未於言詞辯論期日到場，且均核無民事訴訟法第三百八十六條各款所
    列情形，爰依原告之聲請，由其一造辯論而為判決。
乙、實體方面
壹、原告主張：一、被告宋文記即耀光照明實業社自民國（下同）九十二年十月二十
    四日起陸續向原告購買各式燈具及配件，並均經原告交付，而被告宋文記為清償
    部分貨款，遂交付由被告乙○○所簽發發票日分別為九十二年十二月十二日、九
    十三年一月十二日、九十二年十二月十五日、九十二年十二月十二日，面額各為
    新台幣（下同）十二萬五千零八十八元、二十六萬二千八百六十四元、一十一萬
    一千七百二十五元、九萬五千九百七十元之支票四紙與原告，然原告提示前開支
    票竟均不獲付款；而被告宋文記尚積欠原告其他貨款共八十三萬七千零七十四元
    ，迭經催討，亦未清償。二、為此，依票據與買賣之法律關係，分別請求被告清
    償前開金額及其法定利息等語。並聲明：（一）如主文第一、二項所示。（二）
    訴訟費用由被告負擔。（三）如主文第一項之請求，請依職權宣告假執行。（四
    ）如主文第二項之請求，願供擔保，請准宣告假執行。
貳、被告則均未於言詞辯論期日到場，亦未提出書狀為聲明或陳述。
參、得心證之理由：
一、按民事訴訟法第二百八十條第三項規定，當事人對於他造主張之事實，已於相當
    時期受合法之通知，而於言詞辯論期日不到場，亦未提出準備書狀爭執者，準用
    第一項之規定，亦即視同自認原告主張之事實；則本件被告既於相當時期經合法
    通知，而未於言詞辯論期日到場，亦未提出書狀作何聲明或陳述以為爭執，依前
    開說明，自視同自認本件原告主張之前開事實。況原告主張之事實，業據其提出
    支票及其退票理由單影本、應收帳款明細表影本、出貨單影本、營利事業登記證
    抄本、戶籍謄本等為證，核屬相符，原告之主張自堪信為真實。
二、次按發票人、背書人及其他票據債務人，對於執票人連帶負責；執票人得不依負
    擔債務之先後，對於前項債務人之一人或數人或全體行使追索權，票據法第九十
    六條第一、二項定有明文。前開規定於支票準用之，票據法第一百四十四條亦有
    規定。又執票人向支票債務人行使追索權時，得請求自為付款提示日起之利息，
    如無約定利率者，依年利六釐計算（即週年利率百分之六計算），票據法第一百
    三十三條另有規定。另按買受人對於出賣人，有交付約定價金之義務，民法第三
    百六十七條亦有明文。查本件被告乙○○所簽發之前開支票，既經原告提示不獲
    付款，而前開貨款亦未獲被告宋文記即耀光照明實業社清償，從而原告分別依票
    據、買賣之法律關係，訴請被告分別給付如主文第一至二項所示之金額及利息，
    為有理由，應予准許。
三、再查本件原告前開本於票據有所請求之訴訟部分，既已適用通常訴訟程序，復未
    符合民事訴訟法第三百八十九條第一項第五款之規定，自不得依職權宣告假執行
    （前開法條修正之立法理由參照）；則原告聲請依職權宣告假執行，自屬無據；
    且原告既未依民事訴訟法第三百九十條之規定而為釋明與陳明，亦無從依該規定
    宣告假執行，是原告就此部分，聲請依職權宣告假執行，應予駁回。至本件原告
    請求被告宋文記即耀光照明實業社給付前開金額及法定利息勝訴部分，原告陳明
    願供擔保，聲請准予宣告假執行，經核無不符，爰酌定相當之擔保金額准許併宣
    告之。
丙、據上論結，本件原告之訴為有理由，依民事訴訟法第三百八十五條第一項前段、
    第七十八條、第八十五條第一項但書、第三百九十條第二項，判決如主文。
中　　　華　　　民　　　國　　　九十三　　  年　　十二　　月　　三十　　日
~B臺灣臺中地方法院民事第三庭
~B　　法　官　陳卿和
一、右為正本係照原本作成。
二、如不服本判決，應於判決送達後二十日內，向本院提出上訴狀。（須按他造當事
    人之人數附繕本）。
三、提起上訴，應以上訴狀表明(一)對於第一審判決不服之程度，及應如何廢棄或變更
    之聲明，(二)上訴理由（民事訴訟法第四百四十一條第一項第三款、第四款），提
    出於第一審法院。
四、民事向第二審法院上訴，應依民事訴訟法第七十七條之十六、第七十七條之十三
    之規定，預納裁判費，本件上訴人提起上訴，自應依法繳納上訴裁判費，關於上
    訴裁判費計算式為新台幣十萬元以下部分為一千五百元、逾十萬元至一百萬元部
    分為每萬元一百六十五元、逾一百萬元至一千萬元部分為每萬元一百四十八點五
    元，逾一千萬元至一億元部分為每萬元一百三十二元（其畸零之數不滿萬元，以
    萬元計算）。
中　　　華　　　民　　　國　　　九十三　　  年　  十二　　月　　三十　　日
~B法院書記官　紀俊源
